【裁判字號】    98,家聲,390
【裁判日期】    981027
【裁判案由】    認可離婚
【裁判全文】
臺灣臺南地方法院民事裁定             98年度家聲字第390號
聲  請  人  乙○○
相  對  人  甲○○
上列當事人間聲請認可離婚事件，本院裁定如下：
    主      文
大陸地區福建省武夷山市人民法院西元二００八年（民國九十七
年）十月二十一日所為而於西元二００八年（民國九十七年）十
一月十八日生效之（二００八）武民初字第五八０號民事確定判
決應予認可。
程序費用新臺幣壹仟元由相對人負擔。
    理      由
一、按在大陸地區作成之民事確定裁判，不違背臺灣地區公共秩
    序或善良風俗者，得聲請法院裁定認可，臺灣地區與大陸地
    區人民關係條例第74條第1項定有明文。
二、聲請意旨略以：聲請人乙○○（男，民國○○年○月○○日生，
    臺灣地區人民）與相對人甲○○（女，65年2月28日生，大
    陸地區人民）於93年6月14日在中國福建省武夷山市結婚，
    93年11月10日在我國辦理結婚登記，嗣因故於97年10月21日
    經中國大陸地區福建省武夷山市人民法院以（2008）武民初
    字第580號民事判決離婚確定，並已於97年11月18日生效，
    因上開大陸地區作成之民事判決，並未違反臺灣地區之公共
    秩序或善良風俗，該判決書及生效證明書，復經財團法人海
    峽交流基金會以（98）南核字第109246號、（98）南核字第
    109249號證明書證明在案，爰依臺灣地區與大陸地區人民關
    係條例第74條第1項，聲請准予認可前揭大陸地區所為之民
    事確定判決，並提出經中國福建省邵武市公證處公證與原本
    相符之該大陸地區民事判決書、案件發生法律效力證明書及
    財團法人海峽交流基金會證書為證。
三、經查：聲請人主張其與相對人於93年6月14日在中國福建省
    武夷山市結婚，93年11月10日在我國辦理結婚登記，嗣因故
    於97年10月21日經中國大陸地區福建省武夷山市人民法院以
    （2008）武民初字第580號民事判決離婚確定，並已於97年
    11月18日生效之事實，業經聲請人提出中國大陸地區福建省
    武夷山市人民法院以（2008）武民初字第580號民事判決、
    案件發生法律效力證明書，業經中國福建省邵武市公證處及
    我國財團法人海峽交流基金會驗證，有中國福建省邵武市公
    證處（2009）紹證字第1257號、（2009）紹證字第1258號證
    明書及財團法人海峽交流基金會以（98）南核字第109246號
    、（98）南核字第109249號證明證明書各一紙在卷足稽，則
    該民事判決書及案件發生法律效力證明書堪信為真正。次查
    ，上開中國大陸地區福建省武夷山市人民法院（2008）武民
    初字第580號民事判決，係就聲請人與相對人間之離婚事件
    所為之裁判，並未違背我國有關離婚事件專屬管轄之規定。
    又其判決內容略以：「本院以為，原（即相對人）、被告（
    即聲請人）婚前缺乏了解，感情基礎不牢，婚後相處時間短
    ，未建立起夫妻感情且被告居住在台灣雙方無法再次共同生
    活，夫妻關係名存實亡，夫妻感情確已破裂，現原告提出離
    婚的訴請，應予准許……」等情，核其判決離婚所舉事由，
    與我國民法第1052條第2項規定相符，足認該判決不違背臺
    灣地區之公共秩序或善良風俗。從而，本件聲請，經核尚無
    不合，應予認可。
四、依臺灣地區與大陸地區人民關係條例第1條後段、第41條第1
    項，非訟事件法第21條第2項、第24條第1項，民事訴訟法第
    78條，裁定如主文。
中    華    民    國    98    年    10    月    27    日
                  家事法庭    法  官  鄭  彩  鳳
上為正本係照原本作成。
如不服本裁定，應於裁定送達後10日內向本院提出抗告狀（附具
繕本），並應繳納抗告費新臺幣1000元。
中    華    民    國    98    年    10    月    27    日
                              書記官  黃  心  怡


司法院資訊處製作；財團法人民間司法改革基金會備份。
